# 请教陈版，迁徙率的计算。

提问人：背书而驰 时间：2020-05-25 15:40:19
TIMTIM截图截图20200525152427.png20200525152427.png (112.92 KB, 下载次数: 1)
2020-5-25 15:28 上传
在计算前线率的时候遇到了一些问题，请教陈版：
1 、如上图，在计算平均迁徙率的时候，如果仅B3单元格为 0 的话，表示今年收回了前一阶段账龄的应收账款，那么计算平均迁徙率的时候是除以 2 还是除以 3 ？个人感觉是除以 3 。
2 、如上图，在计算平均迁徙率的时候，如果D4和C5同时为 0 的情况下，表示这 2 个阶段的账龄都没有余额，没有发生迁徙，那么在计算3-4年账龄的平均迁徙率的时候应该是除以 2 ，2-3年的时候应该是除以 3 ，对吗？
3 、现在做 2020 年的 3 月末的审计，因为1-3月不是完整的一年。可以参考 2019 年的信用减值的比例计算坏账吗？还是需要根据 2020 年 3 月这个时点的账龄重新计算迁徙率和信用减值比例？

回答人：chenyiwei
1 、 2 、你的理解基本合理。
3 、理论上迁徙率应在每个资产负债表日进行复核调整。在中期审计中，如果历史信息和前瞻性因素调整的银影响与上年末相比都没有发生重大变化，则也可以考虑基于重要性原则延续上年末的计提比例，但需在审计底稿中对其合理性作出分析说明。